【裁判字號】    92,訴,601
【裁判日期】    920421
【裁判案由】    誣告等
【裁判全文】
臺灣高雄地方法院刑事判決                          九十二年度訴字第六一號
    公  訴  人  臺灣高雄地方法院檢察署檢察官
    被      告  甲○○
右列被告因誣告等案件，經檢察官提起公訴（九十一年度偵字第二０三一二號），本
院判決如左：
    主  文
甲○○攜帶兇器竊盜，處有期徒刑柒月。緩刑年。
    事  實
一、甲○○基於意圖為自己不法所有之犯意，於九十一年四月二十九日，在高雄市苓
    雅區○○○路一七巷一七號前，以其所有客觀上足以對人生命、身體及安全構成
    威脅，供兇器使用之Ｔ型板手一支作為工具，以將上開Ｔ型板手插入乙○○所有
    車號ＸＹＴ—一二八號重型機車之電源鎖內並加以開啟之方式，竊取該機車，得
    手後，即將該車拆解，並將右前側面板、大燈玻璃、方向龍頭前蓋、後檔泥蓋、
    右側車身及儀表板等零件，裝置於其所有車號為ＮＨＮ—一七六號之機車上供己
    使用，其於零件則賣至不知情之鐵工廠；嗣於同年九月十日晚間十一時十分許，
    為警於高雄市前金區○○○路與文武二街口查獲，並扣得上開車號ＮＨＮ—一七
    六號之機車（該機車上原屬於車號ＸＹＴ—一二八號機車之零件，業具乙○○領
    回）。
二、案經高雄市政府警察局新興分局報請台灣高雄地方法院檢察署檢察官偵查起訴。
    理  由
一、右揭事實，業據被告甲○○坦承不諱，核與被害人乙○○所述相符；此外，復有
    扣押物品目錄表、贓物認領保管收據、車籍作業系統查詢認可資料二紙及照片八
    幀在卷足憑；本件事證明確，被告犯行堪以認定。
二、按Ｔ型板手於客觀上足致生他人生命、身體及安全構成威脅，應屬兇器；是核被
    告所為，係犯刑法第三百二十一條第一項第三款之攜帶兇器竊盜罪。爰審酌被告
    因一己之貪念而竊取被害人機車，未知以己力賺取財物，惟念其尚知坦承犯行，
    深具悔意等一切情狀，量處如主文所示之刑，以資懲儆。再查被告前未曾受有期
    徒刑以上刑之宣告，有台灣高等法院被告全國前案紀錄表附卷可稽，素行尚稱良
    好，因一時失慮，偶罹刑典，事後已坦承犯行，深具悔意，經此刑之宣告後，應
    知警惕而無再犯之虞，本院因認暫不執行其刑為當，予以宣告緩刑三年，用啟自
    新。末查被告用以竊盜之Ｔ型板手一支，雖為被告所有且為供犯罪所用之物，然
    業經被告丟棄，業據被告供述明確，為免將來執行之困難，本院爰不為沒收之諭
    知，附此敘明。
三、公訴意旨另以：被告甲○○竟意圖他人受刑事處分，於九十一年九月十一日凌晨
    零時五分警方詢問，及於同日上午十一時五十二分許，在台灣高雄地方法院檢察
    署由內勤檢察官訊問時，接續向警方及檢察官誣告該部機車為其拜託案外人陳鴻
    志所竊取，因認被告另涉犯刑法第一百六十九條第一項之誣告罪嫌。惟按「意圖
    他人受刑事或懲戒處分，向該管公務員誣告者，處七年以下有期徒刑」，刑法第
    一百六十九條第一項固有明文，惟該條項罪責之成立，係以行為人有使人受刑事
    或懲戒處分之犯意，並向該管公務員申告虛構事實為要件，是因公務員之推問，
    而為不利他人之陳述，縱其陳述涉及虛偽，或出於誤信、誤解、誤認或懷疑有此
    事實，或對事實誇大其詞，或訟爭上攻擊防禦之方法，或目的在求判明是非曲直
    ，均不得謂為誣告，最高法院八十八年台上字第七二四三號及同院八十七年台上
    字第一六二九號判決可資參照。公訴人認被告涉犯誣告罪嫌，係以被告於警訊及
    檢察署初訊時之自白為其所憑，惟被告於偵查中辯稱：是警方不相信我的說法，
    我才說拜託陳鴻志去偷的（見九十二年一月十七日訊問筆錄），況被告事後亦已
    坦承該機車為其單獨竊取，足見被告是因公務員之推問，而為不利於陳鴻志之陳
    述，尚難遽論被告有使陳鴻志受刑事處分之故意；揆諸上開判例要旨，其所為與
    誣告罪之成立要件，尚有未合。此外，復查無其他積極證據足資證明被告有此部
    分犯罪，惟公訴意旨認此部分與前揭論罪科刑之竊盜罪間有原因結果之牽連關係
    ，屬裁判上一罪，爰不另為無罪之諭知。
據上論斷，應依刑事訴訟法第二百九十九條第一項前段，刑法第三百二十一條第一項
第三款、第七十四條第一款，判決如主文。
中      華      民      國      九十二      年    四    月    二十一    日
                                  臺灣高雄地方法院刑事第一庭
                                      審判長法官  林水城
                                            法官  謝雨真
                                            法官  盧怡秀
右正本證明與原本無異。
如不服本判決，應於判決送達後十日內，向本院提出上訴狀。
          書記官  林佳蓉
中      華      民      國      九十二      年    四    月    二十一    日


司法院資訊處製作；財團法人民間司法改革基金會備份。
